臺灣臺北地方法院民事簡易判決
111年度北簡字第13002號
原      告  潘薏慧  

被      告  張曉希  
上列當事人間請求損害賠償事件，原告提起刑事附帶民事訴訟，
經本院刑事庭110年度附民字第700號裁定移送前來，本院於中華
民國111年11月8日言詞辯論終結，判決如下︰
    主  文
被告應給付原告新臺幣玖萬肆仟元，及自民國一百一十年十月二
十七日起至清償日止，按週年利率百分之五計算之利息。
訴訟費用由被告負擔。
本判決得假執行。但被告如以新臺幣玖萬肆仟元為原告預供擔保
，得免為假執行。
    事實及理由
一、被告甲○○經合法通知，未於言詞辯論期日到場，核無民事訴
    訟法第386條所列各款情事，爰依原告乙○○之聲請，准由其
    一造辯論而為判決。
二、按訴狀送達後，原告不得將原訴變更或追加他訴。但擴張或
    減縮應受判決事項之聲明者，不在此限，民事訴訟法第255
    條第1項但書第3款定有明文。本件原告起訴時，訴之聲明第
    1項請求被告應給付原告新臺幣（下同）101,885元，及自起
    訴狀繕本送達被告之翌日起至清償日止，按週年利率5％計算
    之利息；嗣於民國111年11月8日行言詞辯論程序時，減縮為
    「被告應給付原告94,000元，及自起訴狀繕本送達被告之翌
    日起至清償日止，按週年利率5％計算之利息」，參諸前揭規
    定，應予准許，併予敘明。
三、原告主張：被告與原告因塔羅牌課程而結識，竟意圖為自己
    不法之所有，自稱如附表一所示之傳教員、講師、驅魔指導
    員等身分，並基於詐欺取財之犯意，分別於如附表二編號1
    至3所示之時間，以如附表二編號1至3所示之詐騙方法，致
    原告陷於錯誤，而於附表二編號1至3所示之時間、地點，交
    付被告如附表二編號1至3所示之金額。爰依侵權行為、不當
    得利之法律關係，請求不分順序擇一判決，並聲明：1.被告
    應給付原告94,000元，及自起訴狀繕本送達被告之翌日起至
    清償日止，按週年利率5％計算之利息；2.願供擔保，請准予
    宣告假執行。
四、被告既未於言詞辯論期日到場，亦未提出書狀供本院審酌。
五、得心證之理由：
　㈠按因故意或過失不法侵害他人之權利者，負損害賠償責任；負損害賠償責任者，除法律另有規定或契約另有訂定外，應回復他方損害發生前之原狀，民法第184條第1項前段、第213條第1項分別定有明文。查原告曾以同上事實，對被告提起告訴，經本院刑事庭以110年度訴字第960號刑事判決認被告犯詐欺取財罪，就如附表二編號1至3所示行為，分別處有期徒刑4月、4月、6月，如易科罰金，以1,000元折算1日，並與其他犯罪事實論處之罪刑，合併定應執行有期徒刑1年4月，如易科罰金，以1,000元折算1日；嗣被告不服上開刑事判決，提起上訴後，復經臺灣高等法院以111年度上訴字第2671號判決駁回其上訴，有前揭刑事判決在卷可稽（見本院卷第13-24、71-80頁），並經本院依職權調閱本院110年度訴字第960號刑事案件卷宗電子卷證光碟在卷可按。又被告經合法通知，未於言詞辯論期日到場爭執，復未提出書狀答辯以供本院斟酌，依民事訴訟法第436條第2項、第280條第3項、第1項之規定，即視同自認原告之主張，堪認原告之主張為真實。故原告請求被告賠償合計94,000元，洵屬有據。
　㈡末按遲延之債務，以支付金錢為標的者，債權人得請求依法定利率計算之遲延利息；應付利息之債務，其利率未經約定，亦無法律可據者，週年利率為5％；給付無確定期限者，債務人於債權人得請求給付時，經其催告而未為給付，自受催告時起，負遲延責任。其經債權人起訴而送達訴狀，或依督促程序送達支付命令，或為其他相類之行為者，與催告有同一之效力，民法第233條第1項前段、第203條、第229條第2項分別有明文規定。本件原告之請求，核屬無確定期限之給付，自應經原告催告未為給付，被告始負遲延責任。準此，原告請求被告給付自起訴狀繕本送達之翌日即110年10月27日（見附民卷第57頁）起至清償日止，按週年利率5％計算之利息，核無不合，併予准許。
　㈢從而，原告依侵權行為之法律關係提起本訴，請求被告給付9
    4,000元，及自110年10月27日起至清償日止，按週年利率5％
    計算之利息，為有理由，應予准許。
　㈣另因原告已表明不區分請求權之先後順序且請求依選擇之訴
    擇一判決，而本院既已為命被告依侵權行為之法律關係向原
    告為給付之判決，就不當得利之法律關係部分，自毋庸再為
    審認判決，附此敘明。　　
六、本件係就民事訴訟法第427條訴訟適用簡易程序，並依同法
    第384條所為被告敗訴之判決，爰依同法第389條第1項第1及
    3款之規定，職權宣告假執行。並依同法第392條第2項，依
    職權為被告預供擔保，得免為假執行之宣告。
七、本件係刑事附帶民事訴訟，而由本院刑事庭移送民事庭者，
    依刑事訴訟法第504條第2項之規定，免納裁判費，且至本件
    言詞辯論終結時，亦未發生其他訴訟費用，故無從確定訴訟
    費用之數額。惟依法仍應依民事訴訟法第87條第1項規定，
    諭知訴訟費用之負擔，以備將來如有訴訟費用發生時，得以
    確定其數額，併予敘明。
中　　華　　民　　國　　111 　年　　11　　月　　29　　日
                        臺北簡易庭法  官　陳仁傑

以上正本證明與原本無異。
如不服本判決，應於判決送達後20日內向本庭（臺北市○○區○
○○路0 段000 巷0 號）提出上訴狀。（須按他造當事人之人數
附繕本）。如委任律師提起上訴者，應一併繳納上訴審裁判費。
中　　華　　民　　國　　111 　年　　11　　月　　29　　日
                                  書記官　黃進傑

附表一：
【講師的教會職銜】 2015：柬埔寨高棉語專門傳教人員 2015：天主教國際佈道師 2016：洛杉磯天主教總教區希伯來文顧問 2016：肯亞斯瓦希里語專門傳教人員 2017：天主教國際教理講師 2017：以色列猶太教榮譽親善大使 2018：天主教特級教理顧問 2018：天主教國際交流大使 2019：天主教驅魔指導員 2019：以色列國家博物館阿拉姆文翻譯顧問 
附表二　
編號 時間 （民國） 詐騙方法 付款方式 詐得金額 （新臺幣）  1 109年1月13日 被告佯稱原告家中的十字架有惡魔的手臂靈，其可以拿到台北公署請台北主教做滅化儀式，公署會酌收儀式工本費新臺幣2萬元，因為要消耗很多材料云云。 原告於109年1月14日，在臺北市○○區○○○路0段00號6樓其住處附近之超商轉帳至被告使用之彰化銀行00000000000000號帳戶。 2萬元  2 109年2月28日 被告佯稱原告的聖經附有青少年靈，要拿到洛杉磯公署供奉，教堂要收美金700元之供奉費云云。 原告於109年3月2日，在其上址住處交付現金予被告。 2萬元  3 109年3月9日 被告佯稱原告之配偶的筆記本是破財魔，可以在臺北的教堂墓園做封印儀式，教堂墓園要收新臺幣54,000元云云。 原告分別於109年3月10日、3月12日，在其上址住處之超商轉帳至被告使用之上開彰化銀行帳戶。 3萬元、 24,000元 總計    94,000元